臺灣基隆地方法院刑事判決　　　　　　　96年度交易字第46號
公　訴　人　臺灣基隆地方法院檢察署檢察官
被　　　告　乙○○
　　　　　　丙○○
上列被告因過失傷害案件，經檢察官提起公訴（96年度偵字第
2743號），本院判決如下：
    主  文
乙○○因過失傷害人，處拘役伍拾日，如易科罰金，以新臺幣壹
仟元折算壹日。
丙○○因過失傷害人，處拘役拾日，如易科罰金，以新臺幣壹
仟元折算壹日。
    事實及理由
一、本件犯罪事實引用起訴書（如附件）之記載。
二、按最重本刑為3 年以下有期徒刑、拘役或專科罰金之罪，以
    及刑法第320 條、第321 條之竊盜罪，經第二審判決者，不
    得上訴於第三審法院，刑事訴訟法第376 條第1 款、第2 款
    定有明文。又除簡式審判程序、簡易程序及第376 條第1 款
    、第2 款所列之罪之案件外，第一審應行合議審判，民國96
    年3 月21日總統公布、同年月23日施行之刑事訴訟法第284
    條之1 亦有明文規定。茲查本案於96年5 月21日繫屬本院（
    本院卷附收文章戳參照），且被告乙○○、丙○○係犯刑法
    第284 條第1 項前段之過失傷害罪，依上開規定得行獨任審
    判，合先敘明。
三、證據名稱：
    (一)被告二人於本院之自白。
    (二)證人即告訴人甲○○○○○ ○○○○○ ○○○○○○○於偵查中之結證。
    (三)道路交通事故現場圖、道路交通事故調查報告表(一)、(二)
        、宜蘭縣警察局道路交通事故談話紀錄表、現場照片17
        張。
    (四)臺灣省基宜區車輛行車事故鑑定委員會96年5 月9 日基
        宜鑑字第0965001062號函附基宜區960117案鑑定意見書
        。
    (五)行政院衛生署基隆醫院95年9 月7 日診斷證明書。
四、核被告乙○○、丙○○所為，均係犯刑法第284 條第1 項前
    段之過失傷害罪。被告二人係因各自之駕駛行為造成告訴人
    受傷，彼此間並無犯意聯絡或行為分擔可言，故無須論以共
    同正犯。又被告二人於肇事後，均有向到場處理員警坦承肇
    事，自首而願接受裁判，業經其二人供承在卷（96年6 月13
    日審判筆錄參照），爰均依刑法第62條前段之規定減輕其刑
    。本院審酌被告二人均素行良好（卷附臺灣高等法院被告前
    案紀錄表參照），過失情節不同（被告乙○○為本案之肇事
    主因，被告丙○○則係肇事次因），併慮及告訴人所受傷害
    之程度非輕，且被告尚未與告訴人達成和解賠償損害，暨被
    告犯後均坦承之態度等一切情狀，分別量處如主文所示之刑
    ，併均諭知易科罰金之折算標準。
據上論斷，應依刑事訴訟法第284 條之1 、第299 條第1 項前段
、第310 條之1 ，刑法第284 條第1 項前段、第62條前段、第41
條第1 項前段，刑法施行法第1 條之1 ，判決如主文。
本案經檢察官丁○○到庭執行職務。
中　　華　　民　　國　　96　　年　　6 　　月　　27　　日
                    交通法庭法  官    楊皓清
以上正本證明與原本無異。
如不服本判決應於收受本判決後10日內向本院提出上訴書狀，其
未敘述上訴理由者，並得於提起上訴後10日內向本院補提理由書
狀（均須按他造當事人之人數附繕本。）「切勿逕送上級法院」
中　　華　　民　　國　　96　　年　　6 　　月　　27　　日
                            書記官  盧鏡合
附錄論罪法條：
刑法第284條第1項
因過失傷害人者，處6 月以下有期徒刑、拘役或5 百元以下罰金
，致重傷者，處1 年以下有期徒刑、拘役或5 百元以下罰金。
刑法施行法第1條之1
中華民國九十四年一月七日刑法修正施行後，刑法分則編所定罰
金之貨幣單位為新臺幣。
九十四年一月七日刑法修正時，刑法分則編未修正之條文定有罰
金者，自九十四年一月七日刑法修正施行後，就其所定數額提高
為三十倍。
但七十二年六月二十六日至九十四年一月七日新增或修正之條文
，就其所定數額提高為三倍。
附件：
臺灣基隆地方法院檢察署檢察官起訴書
　　　　　　　　　　　　　　　　　　　96年度偵字第2743號
　　被　　　告　乙○○　男　44歲（民國○○年○月○日生）
　　　　　　　　　　　　住基隆市○○區○○路22號4樓
　　　　　　　　　　　　國民身分證統一編號：Ｚ000000000號
　　    　　　　丙○○　女　29歲（民國○○年○○月○○日生）
　　　　　　　　　　　　住宜蘭縣宜蘭市○○路○段86巷30號4
　　　　　　　　　　　　樓
　　　　　　　　　　　　居宜蘭縣宜蘭市○○路○段28巷9號
　　　　　　　　　　　　國民身分證統一編號：Ｚ000000000號
上列被告因過失傷害案件，已經偵查終結，認應該提起公訴，茲
將犯罪事實及證據並所犯法條分敘如下：
            犯罪事實
一、乙○○於民國95年8 月5 日13時43分許，駕駛車號3418-FE
    號自小客車，沿宜蘭縣宜蘭市○○○路往堤防方向行駛，行
    經與七張路之無號誌交岔路口欲駛入路口前時，本應注意先
    停車讓幹道七張路上之車輛先行，且客觀上亦無不能注意之
    情事，竟疏未注意及此，即貿然駛入該處路口。適遇被告丙○○駕駛車號9T-5856 號自小客車沿七張路往功勞方向行駛
    ，本應注意減速慢行，且客觀上亦無不能注意之情事，竟疏
    未注意及此，猶逕自以每小時40至50公里之速度駛入該處路
    口，2 車因而避煞不及，遂發生碰撞，造成車號3418-FE 號
    自小客車內之乘客甲○○○○○ ○○○○○ ○○○○○○○受有右側股骨幹骨
    折、頭部外傷及顏面撕裂傷、右肘撕裂傷等傷害。嗣警方據
    報到場處理，而獲上情。
二、案經甲○○○○○ ○○○○○ ○○○○○○○訴請本署偵辦。
            證據並所犯法條
一、證據:( 一)被告乙○○、丙○○坦承於上開時、地，駕車肇
    事之陳述。 (二)證 人甲○○○○○ ○○○○○ ○○○○○○○之證述。 (三
    )卷附 診斷證明書、道路交通事故現場圖、道路交通事故調
    查報告表、現場照片、臺灣省基宜區車輛行車事故鑑定委員
    會鑑定意見書。
二、所犯法條: 核被告2 人所為，均係犯刑法第284 條第1 項前
    段罪嫌。
三、依刑事訴訟法第251條第1項提起公訴。
    此　致
臺灣基隆地方法院
中　　華　　民　　國　　96　　年　　5 　　月　　16　　日
 　　　　　　　　　　　　　 檢察官　李　秋　梅
本件正本證明與原本無異
中　　華　　民　　國　　96　　年　　5 　　月　　18　　日
                            書記官  邱　國　雄
附錄所犯法條：
刑法第284條第1項
    因過失傷害人者，處6 月以下有期徒刑、拘役或5 百元以下
    罰金，致重傷者，處1 年以下有期徒刑、拘役或5 百元以下
    罰金。
